臺灣高等法院花蓮分院刑事裁定　　　　　 100年度抗字第45號
抗 告 人
即受刑人　涂鍏政
上列抗告人因數罪併罰有二裁判以上，聲請定其應執行刑案件，
不服臺灣花蓮地方法院中華民國100年5月20日裁定（臺灣花蓮地
方法院100年度聲字第294號），提起抗告，本院裁定如下：
    主  文
抗告駁回。
    理  由
一、本件抗告意旨略以：抗告人並非販賣毒品之大盤、中盤，且
    於警詢、偵查及法院審理中均坦承犯行，又依抗告人所犯情
    節較諸其他有酌減其刑之案件，並非特別惡劣，非不可適用
    刑法第59條酌減其刑，且抗告人雖有二判決，但其犯罪時間
    前後僅間隔5個月之久，原裁定所定應執行刑顯屬過重，為
    此提起抗告，請求撤銷原裁定，另從輕量刑云云。
二、按「數罪併罰，有二裁判以上者，依刑法第51條之規定，定
    其應執行之刑。」「數罪併罰，分別宣告其罪之刑，依下列
    各款定其應執行者：……五、宣告多數有期徒刑者，於各刑
    中之最長期以上，各刑合併之刑期以下，定其刑期，但不得
    逾30年。」刑法第53條、第51條第5款分別定有明文。又執
    行刑之量定，係事實審法院之職權，本有自由裁量之餘地，
    倘其所定執行刑，未逾法定刑範圍，亦無明顯違背公平正義
    、法律秩序理念及目的等，即難指為違法或不當（最高法院
    刑事100台抗字第455號裁定意旨參酌）。本件原裁定以：受
    刑人涂鍏政因犯如原裁定附表（下稱附表）所示違反毒品危
    害防制條例等共10罪，經原審法院及本院先後判處如附表所
    示之刑，並均經確定在案（其中編號1至6之罪曾定應執行刑
    為有期徒刑3年10月，編號7至10之罪曾定應執行刑為有期徒
    刑3年8月），檢察官聲請定其應執行之刑，應予准許，爰依
    刑事訴訟法第477條第1項，刑法第53條、第51條第5款規定
    ，定其應執行有期徒刑7年2月。經核未逾上開刑度加計之總
    和，亦與刑法第51條第5款之規定相符，且其裁量權之行使
    ，並未違背比例原則、公平正義原則、法律秩序理念及法律
    規範之目的，於法尚無不合。又關於刑法第59條酌減其刑之
    規定，並非於定應執行刑時所得適用；另查個案情節不同，
    難以比附援引。抗告意旨以原審未酌減其刑，且所定執行刑
    ，比照其他案件之情形，仍屬過重云云，而任意指摘，原裁
    定不當云云，難認有理由，應予駁回。
三、據上論結，應依刑事訴訟法第412條，裁定如主文。
中    華    民    國   100    年    6     月    30    日
                  刑事庭審判長法  官  謝志揚
                              法  官  李水源
                              法  官  許仕楓
以上正本證明與原本無異。
如不服本裁定，應於裁定送達後5日內向本院提出再抗告狀。再
抗告書狀，並應敘述抗告之理由。
中    華    民    國   100    年    6     月    30    日
                              書記官  黃琪瑋